【裁判字號】    95,交聲,775
【裁判日期】    950831
【裁判案由】    聲明異議
【裁判全文】
臺灣彰化地方法院交通事件裁定    九十五年度交聲字第七七五號
原處分機關
即移送機關  交通部公路總局臺中區監理所彰化監理站
異  議  人
即受處分人  甲○○
上列受處分人因違反道路交通管理處罰條例案件，對於交通部公
路總局臺中區監理所彰化監理站於民國九十五年七月三十一日所
為之處分（原處分案號：彰監四字第裁六四—ＺＣＡ０八二一九
九號）聲明異議，本院裁定如下：
   主   文
異議駁回。
   理   由
一、按汽車行駛高速公路，應依速限標誌指示，高速公路交通管
    制規則第五條第一項前段定有明文。又汽車行駛於高速公路
    或設站管制之道路，而不遵管制之規定者，處汽車駕駛人新
    臺幣（下同）三千元以上六千元以下罰鍰，道路交通管理處
    罰條例第三十三條第一項亦有明定（註：民國九十四年十二
    月二十八日修正公布、九十五年七月一日施行之同條例同條
    項第一款仍為相同處罰規定）。再按汽車駕駛人之行為有左
    列情形之一，當場不能或不宜攔截製單舉發者，得對汽車所
    有人逕行舉發處罰：‧‧‧六其他違規行為經以科學儀器取
    得證據資料者，此觀道路交通管理處罰條例第七條之二第六
    款自明（註：九十四年十二月二十八日修正公布、九十五年
    七月一日施行將之移列同條例同條項第七款）。
二、本件聲明異議意旨略以：異議人即受處分人（下稱異議人）
    甲○○因長期在臺北工作，假日返家時均未見信箱有貼送達
    招領之通知，致遭加倍罰鍰，請體恤異議人事後已自動前往
    監理站清查違規事由，並非惡意不理，為此聲明異議云云。
三、經查：
  (一)異議人駕駛之車牌號碼二０五五─ＬＮ號自用一般小客車，
    於九十五年一月十三日二十三時二十五分許，行經國道一號
    南下一七二公里處時，因有「在高速公路超速行駛」之違規
    事由，經測速機器採證後，由原舉發機關國道公路警察局第
    三警察隊泰安分隊警員依採證照片逕行舉發，此有內政部警
    政署國道公路警察局舉發違反道路交通管理事件通知單（下
    稱舉發單）、交通部公路總局臺中區監理所彰化監理站九十
    五年七月三十一日裁決書（彰監四字第裁六四—ＺＣＡ０八
    二一九九號）各一紙附卷可稽。而異議人對於前開違規行為
    亦不爭執，則上開自用小客車超速違規之行為既經科學儀器
    取得證據而遭警逕行舉發，異議人此部分之違規事實堪以認
    定。
  (二)再按處理違反道路交通管理事件有關文書送達之程序，依行
    政程序法之規定。送達，於應受送達人之住居所、事務所或
    營業所為之。於應送達處所不獲會晤應受送達人時，得將文
    書付與有辨別事理能力之同居人、受僱人或應送達處所之接
    收郵件人員。送達，不能依前二條規定為之者，得將文書寄
    存送達地之地方自治或警察機關，並作送達通知書兩份，一
    份黏貼於應受送達人住居所、事務所、營業所或其就業處所
    門首，另一份交由鄰居轉交或置於該送達處所信箱或其他適
    當位置，以為送達。前項情形，由郵政機關為送達者，得將
    文書寄存於送達地之郵政機關。寄存機關自收受寄存文書之
    日起，應保存三個月，違反道路交通管理事件統一裁罰基準
    及處理細則第五條、行政程序法第七十二條第一項、第七十
    三條、第七十四條亦均有明定。
  (三)上揭舉發單業由原舉發機關寄至異議人位於彰化縣彰化市○
    ○路二九七巷二六號三樓之戶籍地（異議人自九十三年十一
    月三十日起設籍該處，有戶役政連結作業系統個人基本資料
    在卷可參），因郵差不獲會晤異議人，復無其他有辨別事理
    能力之同居人或受僱人得以交付，乃於九十五年五月十七日
    將該舉發單寄存於送達地之郵政機關即彰化光復路郵局招領
    ，並依規定製作「寄存送達通知書」黏貼於應受送達人即異
    議人上址門首以為送達等情，此有國道公路警察局送達證書
    影本附卷可稽，揆諸前揭法條規定，上開寄存送達程序於法
    並無不合，是本件舉發單已生合法送達之效力，當無疑義。
  (四)依道路交通管理處罰條例第九條規定，異議人接獲違反道路
    交通管理事件通知單後，應於十五日內到案申訴或繳納罰鍰
    ，惟本件異議人逾越十五日以上期限始到案申訴及繳納罰鍰
    ，原處分機關據此依道路交通管理處罰條例第三十三條第一
    項、第六十三條第一項，裁處異議人最高罰鍰六千元，並記
    違規點數一點，於法即無不當。是本件異議為無理由，應予
    駁回。
四、據上論斷，應依道路交通案件處理辦法第十九條，裁定如主
    文。
中    華    民    國    95    年    8     月    31    日
                  交通法庭    法  官  周莉菁
以上正本證明與原本無異。
如不服本裁定，應於送達後五日內，向本院提出抗告狀（須附繕
本）。
中    華    民    國    95    年    10    月    30    日
                                書記官  黃當易


司法院資訊處製作；財團法人民間司法改革基金會備份。
